【裁判字號】    97,審簡,87
【裁判日期】    970822
【裁判案由】    偽造文書
【裁判全文】
臺灣桃園地方法院刑事簡易判決          97年度審簡字第87號
公  訴  人  臺灣桃園地方法院檢察署檢察官
被      告  壬○○
            癸○○  原名鍾俊.
            乙○○
            己○○
            丑○○
            卯○○
            子○○
            丙○○
            午○○
            戊○○
            甲○○
            辰○○
            辛○○
            寅○○
            庚○○
            丁○○
            巳○○
上列被告因偽造文書案件，經檢察官提起公訴（96年度偵字第14
561、18945、18932、24204號），檢察官於本院審理時依現存之
證據聲請改依簡易判決處刑及被告自白犯罪本院認宜簡易處刑，
爰不經通常程序審理，逕以簡易判決處刑如下：
    主  文
壬○○、癸○○、乙○○、己○○、丑○○、卯○○、子○○、
丙○○、午○○、戊○○、甲○○、辰○○、辛○○、寅○○、
庚○○、丁○○、巳○○所犯如附表所示之罪，各處如附表「宣
告刑及減刑後之宣告刑」欄所示之刑。
    事實及理由
一、戊○○前於89年間因竊盜、違反槍砲彈藥刀械管制條例等案
    件，經臺灣臺中地方法院以89年度訴字第2836號判決分別判
    處拘役59日及有期徒刑3月、併科罰金新臺幣900元確定，有
    期徒刑3 月部分，與90年間另犯竊盜案件經臺灣臺中地方法
    院以90年度易字第3597號判決所處有期徒刑4 月接續執行，
    自90年12月24日起服刑至91年4月28 日執行完畢為止，所犯
    拘役部分則接續自91年4月29日起執行至91年6月26日止，91
    年6月27日執行罰金易服勞役完畢，於91年6月28日出監。緣
    於民國91年8 月間起我國政府凍結印尼勞工之引進，薛志成
    為能順利引進印尼籍勞工，竟夥同楊秀英、薛巧英、饒元耀
    等人，與長期在印尼從事人力仲介之王宥程（薛志成、楊秀
    英、薛巧英、饒元耀均由本院於97年6月16日以96 年度訴字
    第1453號判決有罪，王宥程部分另為通緝中），基於共同之
    犯意聯絡，組成以假結婚名義引入印尼籍女子來台工作之人
    口販運集團，自92年年初起至96年2月15 日止，由王宥程於
    印尼地區透過當地仲介（俗稱「牛頭」）招募有意來台灣地
    區工作之印尼籍女子 ISYANA LAKSMI WARDANI（中文姓名：
    許雅娜）、SIYAM（中文姓名：鍾茜安）、SAPIPAH（中文姓
    名：余莎麗）、SUWARNI（中文姓名：張微妮）、NURIDA
    RODAYANI （中文姓名：楊雅妮）、 SUMIAH（中文姓名：賴
    美亞）、YULIANI（中文姓名：余安妮）、 SUN LI LIE（中
    文姓名：孫麗麗）、MOMOH（中文姓名：賴模模）、WINDIAT
    I SU GITO（中文姓名：俞雅蒂）、SUKIYAH（中文姓名：王
    枝亞）、TJHANG OI KIAN（中文姓名：鄭愛娟，起訴書誤載
    為張愛娟）、PARTI（中文姓名：張發蒂）、 SAMROH（中文
    姓名：盧茹，起訴書誤載為盧姍茹）、LAY ON MOI（中文
    姓名：賴阿娟）、NUNUNG HASANAH（中文姓名：王莎娜）、
    SLAMET YAYUK（中文姓名：邱雅优）等17人（均由臺灣桃園
    地方法院檢察署檢察官以96年度偵字第 14561、18945及189
    32號為不起訴處分），再由王宥程在當地親自或由薛志成赴
    印尼挑選女子，渠2 人並向上開印尼女子陳稱可以仲介渠等
    透過假結婚方式來台灣工作，第1 年工資為每月新臺幣（下
    同）8,000元、第2年為1萬2,000 元、第3年1萬6,000元，均
    低於國內法定最低工資1萬5,840元。王宥程並與薛志成、楊
    秀英約定以1次買斷方式：每成功引進1名印尼女子，由薛志
    成、楊秀英支付25萬元給王宥程，這其中包含招募人頭老公
    之費用、印尼女子來台所需手續及機票等雜費，餘款部分則
    為王宥程之報酬，薛志成、楊秀英則自雇主以每名印尼女子
    收取3萬至8萬元不等之定金，並每月由雇主給付給印尼女子
    2萬1,000元至2萬5,000元不等之薪資中扣除前述給印尼女子
    之薪資後，所餘款項即屬薛志成、楊秀英所得之利潤，以此
    方式引進印尼女子牟利。
二、壬○○、癸○○、乙○○、己○○、丑○○、卯○○、子○
    ○、丙○○、午○○、戊○○、甲○○、辰○○、辛○○、
    寅○○、庚○○、丁○○、巳○○（另王南安已於96年9月6
    日死亡，由本院以97年度審易字第160 號為不受理判決）等
    17人，為使印尼女子順利以探親或依親方式入境台灣，由王
    宥程、薛志成、楊秀英透過黃村熙及其他不詳之人（俗稱蛇
    頭）以5萬至8萬不等之價格覓得壬○○等17人充當假老公，
    王宥程、薛志成、楊秀英、黃村熙即與中文姓名為許雅妮、
    鍾茜安、余莎麗、張微妮、楊雅妮、賴美亞、余安妮、孫麗
    麗、賴模模、俞雅蒂、王枝亞、鄭愛娟、張發蒂、盧茹、
    賴阿娟、邱雅优、朱志微等17名印尼女子及壬○○、癸○○
    、乙○○、己○○、丑○○、卯○○、子○○、丙○○、午
    ○○、戊○○、甲○○、辰○○、辛○○、寅○○、庚○○
    、丁○○、巳○○17名假老公，基於共同使公務員登載不實
    公文書復持以行使之犯意聯絡，先由王宥程、薛志成於附表
    所示之時間在印尼安排許雅娜與壬○○、鍾茜安與癸○○、
    余莎麗與乙○○、張微妮與己○○、楊雅妮與丑○○、賴美
    亞與卯○○、余安妮與子○○、孫麗麗與丙○○、賴模模與
    午○○、俞雅蒂與戊○○、王枝亞與甲○○、鄭愛娟與辰○
    ○、張發蒂與辛○○、盧茹與寅○○、賴阿娟與庚○○、
    邱雅优與丁○○、朱志微與巳○○，辦理假結婚，許雅娜等
    17名印尼女子與壬○○等17名假老公均明知彼此並無結婚之
    真意及事實，仍由壬○○等17人假老公持前開結婚證明文件
    向外交部駐外單位中華商會取得認證，復持前開認證文件分
    別於附表所示之時間向壬○○等17名假老公戶籍所在地之戶
    政事務所辦理結婚登記，經申請取得載有假結婚登記之戶籍
    謄本後，壬○○等17名假老公持該戶籍資料，前往印尼，經
    王宥程、薛志成等人安排偕同許雅娜等印尼女子向中華商會
    申請面談，面談通過後取得中華商會核發之探親名義停留簽
    證或依親名義居留簽證，而使許雅娜等16名印尼女子自印尼
    陸續於附表所示之時間搭機抵台入境（附註：其中朱志微未
    通過面談），再由王宥程、薛志成、楊秀英或饒元耀接機，
    並接運至高億公司由薛巧英負責其食宿，或容留至高億公司
    台中分公司由薛志成、楊秀英負責其食宿，嗣再安排印尼女
    子與假老公於附表所示之時間至警察局辦理居留證，使前開
    戶政事務所、內政部入出境管理局（下稱境管局，現改制為
    入出國及移民署）、外交部、縣市政府警察局之公務員將前
    揭假結婚之不實事項，登載於戶籍登記簿及相關文書內而行
    使之，足以生損害於我國政府對於戶籍、入出境管理及外籍
    人士管理之正確性。
三、上揭犯罪事實業據被告寅○○、庚○○於警詢時、被告巳○
    ○於警詢及偵訊時、被告壬○○、乙○○、己○○、丑○○
    、卯○○、午○○、辰○○、丁○○於本院審理時均坦承不
    諱，復有附表證據欄所示之證據等附卷可查，足認被告11人
    之自白與事實相符。又被告癸○○、丙○○、戊○○、甲○
    ○、辛○○5 人，雖經警察通知及檢察官與本院傳喚時均未
    到案說明，惟查，上開犯罪事實有附表證據欄所示之證據等
    在卷可稽，被告5 人之犯行亦可認定。再被告子○○於偵查
    中矢口否認犯行，辯稱：並非為了配合 YULIANI（中文姓名
    ：余安妮）來台工作而假結婚云云，經查，上開犯罪事實，
    證人 YULIANI（中文姓名：余安妮）於警詢及偵查中具結證
    稱：並非出自真意要與被告子○○結婚，因為想來台灣工作
    賺錢所以才以假結婚方式來台等情，與上開犯罪事實相符，
    並有附表證據欄所示之證據等在卷可證，是被告子○○所辯
    並不足採，其犯行亦足認定。本件事證明確，被告17人之犯
    行堪以認定，應依法論科。
四、查被告行為後，刑法於94年2 月2 日修正公佈，於95年7 月
    1 日施行。按行為後法律有變更者，適用行為時之法律，但
    行為後之法律有利於行為人者，適用最有利於行為人之法律
    ，現行刑法第2 條第1 項定有明文。刑法第2 條本身雖經修
    正，但刑法第2 條既屬適用法律之準據法，本身尚無比較新
    舊法之問題，應一律適用裁判時之現行刑法第2 條規定以決
    定適用之刑罰法律，核先敘明。又以本次刑法修正之比較新
    舊法，應就罪刑有關之共犯、未遂犯、想像競合犯、牽連犯
    、連續犯、結合犯，以及累犯加重、自首減輕暨其他法定加
    減原因（如身份加減）與加減例等一切情形，綜其全部罪刑
    之結果而為比較（參見最高法院95年度第8 次刑庭會議決議
    ）。查被告行為後，刑法有下列之規定修正：(一)刑法第28條
    共犯之規定，修正前之規定為：「二人以上共同實施犯罪之
    行為者，皆為正犯。」修正施行後之規定則為：「二人以上
    共同實行犯罪之行為者，皆為正犯。」揆諸本條之修正理由
    係為釐清陰謀共同正犯、預備共同正犯、共謀共同正犯是否
    合乎本條規定之正犯要件。而本案被告所犯前揭犯行，既屬
    實行犯罪行為之正犯，不論依修正前刑法第28條或修正後刑
    法第28條之規定，均為共同正犯，依前揭最高法院刑事庭會
    議決議，自應適用裁判時刑法第28條之規定；(二)被告行為後
    ，刑法業已修正刪除第56條連續犯之規定，顯已影響行為人
    刑罰之法律效果，自屬法律變更，而被告於刑法修正前所犯
    之數次犯行，依新法分論併罰之結果，其刑度顯較依修正前
    刑法第56條規定應論以一罪，得加重其刑至二分之一之情形
    為重，是修正前刑法之規定顯較有利於被告，本件犯行自應
    依修正前刑法第56條連續犯之規定，以一罪論，並加重其刑
    ；(三)被告戊○○有如事實欄所載前案科刑執行情形，有臺灣
    高等法院被告前案紀錄表一份在卷可稽，其於有期徒刑執行
    完畢後，5 年內再犯本件有期徒刑以上刑之罪，不論依修正
    前之刑法第47條，或修正後之刑法第47條第1 項之規定，均
    構成累犯，對被告而言並無有利或不利之情形。換言之，即
    無比較適用之問題，非修正後刑法第2 條所指之法律有變更
    ，應依一般法律適用原則，適用裁判時法（最高法院95年第
    21次刑庭會議決議參照），是被告戊○○部分應依修正後之
    刑法第47條第1 項規定，論以累犯，加重其刑。(四)關於刑法
    第214 條之使公務員登載不實文書罪之法定罰金刑部分，由
    原定貨幣單位銀元500 元以下罰金，並依罰金罰鍰提高標準
    條例第1條前段規定提高為十倍（提高後折算為新臺幣1 萬5
    千元以下罰金），經依修正後刑法施行法第1條之1第1 項、
    第2 項前段規定，修正為貨幣單位為新臺幣，並就所定數額
    提高為30倍，亦即修正為新臺幣1萬5千元以下罰金；而法定
    罰金刑最低度部分，由修正前刑法第33條第5款規定為銀元1
    元以上，依罰金罰鍰提高標準條例第1條前段提高為10倍（
    提高後折算為新臺幣30元），修正後刑法第33 條第5款則修
    正為新臺幣1 千元以上，以百元計算；就易科罰金之折算標
    準部分，由修正前刑法第41條第1項前段規定（得以銀元1元
    以上3 元以下折算一日），並依修正前罰金罰鍰提高標準條
    例第2條規定提高一百倍為銀元1 百元以上3百元以下（即新
    臺幣3百元以上9百元以下）折算一日，修正後刑法第41條第
    1 項前段則修正為得以新臺幣一千元、二千元或三千元折算
    一日。比較行為時法與裁判時法，關於修正之罰金刑最高度
    部分，行為時法與裁判時法輕重相同，行為時法並無不利於
    被告之情形；而就修正之罰金刑最低度部分，行為時法較有
    利於被告；再就修正之易科罰金之折算標準部分，亦以行為
    時法有利於被告。
五、核被告壬○○、癸○○、乙○○、己○○、丑○○、卯○○
    、子○○、丙○○、午○○、戊○○、甲○○、辰○○、辛
    ○○、寅○○、庚○○、丁○○、巳○○17人所為，均係犯
    刑法第216條、第214條之行使使公務員登載不實文書罪。又
    被告壬○○、癸○○、乙○○、己○○、丑○○、卯○○、
    子○○、丙○○、午○○、戊○○、甲○○、辰○○、辛○
    ○、寅○○、庚○○、丁○○、巳○○17人使公務員登載不
    實文書之低度行為，均為行使使公務員登載不實文書之高度
    行為所吸收，不另論罪。再被告17人各與薛志成所組之人口
    販運集團，就前述行使使公務員登載不實文書犯行，有犯意
    聯絡、行為分擔，為共同正犯。被告壬○○等17人於附表所
    示之時間辦理入境臺灣之簽證後，復接續於附表所示之時間
    辦理居留證，接續行使使公務員登載不實文書犯行間，係為
    達使各外籍新娘以假結婚入境臺灣工作之目的所為之數舉動
    ，於密切接近之時、地實施，侵害同一之法益，各行為之獨
    立性極為薄弱，依一般社會觀念，在時間差距上，難以強行
    分開，在刑法評價上，以視為數個舉動之接續施行，合為包
    括之一行為予以評價，較為合理，自應論以接續犯。另被告
    戊○○於事實欄所載之科刑執行資料，有臺灣高等法院被告
    前案紀錄表1 份在卷可參，其於有期徒刑執行完畢後，5 年
    內故意再犯本件有期徒刑以上之罪，為累犯，應依刑法第47
    條第1 項之規定，加重其刑。爰審酌被告17人以假結婚方式
    造成我國戶政機關對於戶政管理之正確性及入出境管理機關
    對於外國人入出境管理作業之正確性，所生之損害非輕、所
    為非是，並衡被告17人僅為結婚人頭，犯罪情節較為輕微，
    及其素行、智識程度、犯罪手段、犯後態度等一切情狀，其
    中被告癸○○因另犯詐欺案件未到案執行遭通緝，被告辛○
    ○於95年2 月7 日入監執行，致二人均未於偵查中到案；丙
    ○○、甲○○素行良好均無前科，寅○○除74年間犯贓物罪
    外，20餘年來也無犯罪紀錄；被告乙○○、丑○○、午○○
    等人於本院訊問中均已坦承犯行，並供稱偵查中因恐刑責太
    重及遭人口販運集團報復故不敢認罪；被告子○○除有賭博
    前科外，亦無其他犯罪紀錄，故認檢察官對其等求處有期徒
    刑6 月均稍嫌過重，各量處如主文所示之刑。又被告17人犯
    罪時間均係在96年4 月24日之前，所犯為刑法第216 條、第
    214 條之罪，合於中華民國九十六年罪犯減刑條例第2 條第
    1 項第3 款規定之減刑要件，爰各減其宣告刑二分之一，並
    依刑法第41條第1 項前段及修正前刑法第41條第1 項前段之
    規定諭知易科罰金之折算標準。
六、依刑事訴訟法第449條第1項、第2項，修正後刑法第2 條第1
    項前段、第28條、第47條第1項、第41條第1項前段，行為時
    刑法第216條、第214條，修正前刑法第41條第1 項前段，修
    正前罰金罰鍰提高標準條例第2 條，中華民國九十六年罪犯
    減刑條例第2條第1項第3款、第7條、第9 條，逕以簡易判決
    處刑如主文。
七、如不服本判決，得於判決書送達之日起10日內，以書狀敘述
    理由，向本院提出上訴。
中    華    民    國    97    年    8    月    22    日
                    刑事庭  法  官  林孟宜
以上正本證明與原本無異。
                            書記官  洪明媚
中    華    民    國    97    年    8    月    22    日
附錄本案論罪科刑法條：
中華民國刑法第214條
明知為不實之事項，而使公務員登載於職務上所掌之公文書，足
以生損害於公眾或他人者，處3年以下有期徒刑、拘役或5百元以
下罰金。
中華民國刑法第216條
行使第210條至第215條之文書者，依偽造、變造文書或登載不實
事項或使登載不實事項之規定處斷。
 附表：
┌──┬───┬──────────┬────────────┬────────────┬─────────────────┐
│編號│ 被告 │   假結婚的對象     │        證    據        │       時     間        │      宣告刑及減刑後之宣告刑      │
├──┼───┼──────────┼────────────┼────────────┼─────────────────┤
│    │壬○○│ISYANA LAKSMI       │被告警詢及本院審理時之│93年9月23日結婚       │共同行使明知為不實之事項，而使公務│
│    │      │WARDANI             │  自白。                │94年1月18日向臺中市北 │員登載於職務上所掌之公文書，足以生│
│    │      │（中文姓名：許雅娜）│證人許雅娜警詢及偵查中│  區戶政事務所辦理結婚登│損害於公眾，處拘役肆拾日，減為拘役│
│    │      │                    │  具結之證述。          │  記                    │貳拾日，如易科罰金，以銀元參佰元即│
│ 1  │      │                    │許雅娜指認薛志成照片2 │於94年1月24日向外交部 │新臺幣玖佰元折算壹日。            │
│    │      │                    │  張及指認楊秀英身分證影│  申請以依親名義入境臺灣│                                  │
│    │      │                    │  本1張。               │  之簽證，許雅娜於94年8 │                                  │
│    │      │                    │許雅娜之外僑居留資料查│  月5日入境             │                                  │
│    │      │                    │  詢明細、外僑居留證、護│94年12月5日向臺中市政 │                                  │
│    │      │                    │  照及戶籍資料。        │  府警察局辦理居留證    │                                  │
│    │      │                    │薛志成、楊秀英警偵詢之│                        │                                  │
│    │      │                    │  供述及薛巧英警詢、偵查│                        │                                  │
│    │      │                    │  中具結之證述。        │                        │                                  │
│    │      │                    │饒元耀警詢及偵查中具結│                        │                                  │
│    │      │                    │  之證述。              │                        │                                  │
│    │      │                    │薛志成之入出境記錄查詢│                        │                                  │
├──┼───┼──────────┼────────────┼────────────┼─────────────────┤
│    │癸○○│SIYAM               │證人鍾茜安警詢及偵查中│93年3月2日結婚        │共同行使明知為不實之事項，而使公務│
│    │      │（中文姓名：鍾茜安）│  具結之證述。          │93年6月14日向雲林縣莿 │員登載於職務上所掌之公文書，足以生│
│    │      │                    │鍾茜安之外僑居留資料查│  桐鄉戶政事務所辦理結婚│損害於公眾，處有期徒刑肆月，減為有│
│ 2  │      │                    │  詢明細、外僑居留證、護│  登記                  │期徒刑貳月，如易科罰金，以銀元參佰│
│    │      │                    │  照及戶籍資料。        │於93年6月29日及94年1月│元即新臺幣玖佰元折算壹日。        │
│    │      │                    │薛志成、楊秀英警偵詢之│  7日向外交部申請以依親 │                                  │
│    │      │                    │  供述及薛巧英警詢、偵查│  名義入境臺灣之簽證，鍾│                                  │
│    │      │                    │  中具結之證述。        │  茜安於93年7月14日入境 │                                  │
│    │      │                    │饒元耀警詢及偵查中具結│94年1月13日、94年12月 │                                  │
│    │      │                    │  之證述。              │  29日向雲林縣政府警察局│                                  │
│    │      │                    │薛志成之入出境記錄查詢│  辦理居留證            │                                  │
├──┼───┼──────────┼────────────┼────────────┼─────────────────┤
│    │乙○○│SAPIPAH             │被告於本院審理時之自白│95年3月15日結婚       │共同行使明知為不實之事項，而使公務│
│    │      │（中文姓名：余莎麗）│  。                    │95年11月21日向彰化縣彰│員登載於職務上所掌之公文書，足以生│
│    │      │                    │證人余莎麗警詢及偵查中│  化市戶政事務所辦理結婚│損害於公眾，處拘役肆拾日，減為拘役│
│ 3  │      │                    │  具結之證述。          │  登記                  │貳拾日，如易科罰金，以新臺幣壹仟元│
│    │      │                    │余莎麗指認薛志成照片2 │於95年間某日向外交部申│折算壹日。                        │
│    │      │                    │  張及指認楊秀英身分證影│  請以依親名義入境臺灣之│                                  │
│    │      │                    │  本1張。               │  簽證，余莎麗於96年1月6│                                  │
│    │      │                    │余莎麗之外僑居留資料查│  日入境                │                                  │
│    │      │                    │  詢明細、外僑居留證、戶│接續於96年1月9日向內政│                                  │
│    │      │                    │  籍資料。              │  部入出國及移民署彰化縣│                                  │
│    │      │                    │薛志成、楊秀英警偵詢之│  服務站辦理居留證      │                                  │
│    │      │                    │  供述及薛巧英警詢、偵查│                        │                                  │
│    │      │                    │  中具結之證述。        │                        │                                  │
│    │      │                    │饒元耀警詢及偵查中具結│                        │                                  │
│    │      │                    │  之證述。              │                        │                                  │
│    │      │                    │薛志成之入出境記錄查詢│                        │                                  │
├──┼───┼──────────┼────────────┼────────────┼─────────────────┤
│    │己○○│SUWARNI             │被告警偵詢及本院審理時│92年9月15日結婚       │共同行使明知為不實之事項，而使公務│
│    │      │（中文姓名：張微妮）│  之自白。              │92年11月11日向桃園縣大│員登載於職務上所掌之公文書，足以生│
│    │      │                    │證人張微妮警詢及偵查中│  園鄉戶政事務所辦理結婚│損害於公眾，處拘役肆拾日，減為拘役│
│    │      │                    │  具結之證述。          │  登記                  │貳拾日，如易科罰金，以銀元參佰元即│
│ 4  │      │                    │張微妮指認薛志成照片2 │於92年11月17日向外交部│新臺幣玖佰元折算壹日。            │
│    │      │                    │  張及指認楊秀英身分證影│  申請以依親名義入境臺灣│                                  │
│    │      │                    │  本1張。               │  之簽證，張微妮於92年11│                                  │
│    │      │                    │張微妮之外僑居留資料查│  月20日入境            │                                  │
│    │      │                    │  詢明細、外僑居留證、護│於92年間某日、94年2月 │                                  │
│    │      │                    │  照及戶籍資料。        │  17日向桃園縣政府警察局│                                  │
│    │      │                    │薛志成、楊秀英警偵詢之│  辦理居留證            │                                  │
│    │      │                    │  供述及薛巧英警詢、偵查│                        │                                  │
│    │      │                    │  中具結之證述。        │                        │                                  │
│    │      │                    │饒元耀警詢及偵查中具結│                        │                                  │
│    │      │                    │  之證述。              │                        │                                  │
│    │      │                    │薛志成之入出境記錄查詢│                        │                                  │
├──┼───┼──────────┼────────────┼────────────┼─────────────────┤
│    │丑○○│NURIDA RODAYANI     │被告於本院審理時之自白│93年4月13日結婚       │共同行使明知為不實之事項，而使公務│
│    │      │（中文姓名：楊雅妮）│  。                    │93年12月2日向彰化縣芬 │員登載於職務上所掌之公文書，足以生│
│    │      │                    │證人楊雅妮警詢及偵查中│  園鄉戶政事務所辦理結婚│損害於公眾，處拘役肆拾日，減為拘役│
│ 5  │      │                    │  具結之證述。          │  登記                  │貳拾日，如易科罰金，以銀元參佰元即│
│    │      │                    │楊雅妮指認薛志成照片2 │於93年間某日向外交部申│新臺幣玖佰元折算壹日。            │
│    │      │                    │  張。                  │  請以依親名義入境臺灣之│                                  │
│    │      │                    │楊雅妮之外僑居留資料查│  簽證，楊雅妮於93年12月│                                  │
│    │      │                    │  詢明細、外僑居留證、護│  11日入境              │                                  │
│    │      │                    │  照及戶籍資料。        │94年6月13日及95年5月8 │                                  │
│    │      │                    │薛志成、楊秀英警偵詢之│  日向彰化縣政府警察局辦│                                  │
│    │      │                    │  供述及薛巧英警詢、偵查│  理居留證              │                                  │
│    │      │                    │  中具結之證述。        │                        │                                  │
│    │      │                    │饒元耀警詢及偵查中具結│                        │                                  │
│    │      │                    │  之證述。              │                        │                                  │
│    │      │                    │薛志成之入出境記錄查詢│                        │                                  │
│    │      │                    │丑○○與楊雅妮之離婚協│                        │                                  │
│    │      │                    │  議書。                │                        │                                  │
├──┼───┼──────────┼────────────┼────────────┼─────────────────┤
│    │卯○○│SUMIAH              │被告偵詢及本院審理時之│93年6月7日結婚        │共同行使明知為不實之事項，而使公務│
│    │      │（中文姓名：賴美亞）│  自白。                │93年7月22日向臺中市西 │員登載於職務上所掌之公文書，足以生│
│    │      │                    │證人賴美亞警詢及偵查中│  屯區戶政事務所辦理結婚│損害於公眾，處拘役肆拾日，減為拘役│
│ 6  │      │                    │  具結之證述。          │  登記                  │貳拾日，如易科罰金，以銀元參佰元即│
│    │      │                    │賴美亞指認薛志成照片2 │於93年間某日向外交部申│新臺幣玖佰元折算壹日。            │
│    │      │                    │  張及指認楊秀英身分證影│  請以依親名義入境臺灣之│                                  │
│    │      │                    │  本1張。               │  簽證，賴美亞於93年8月 │                                  │
│    │      │                    │賴美亞之外僑居留資料查│  26日入境              │                                  │
│    │      │                    │  詢明細、外僑居留證、戶│95年5月26日向臺中市政 │                                  │
│    │      │                    │  籍資料。              │  府警察局辦理居留證    │                                  │
│    │      │                    │薛志成、楊秀英警偵詢之│                        │                                  │
│    │      │                    │  供述及薛巧英警詢、偵查│                        │                                  │
│    │      │                    │  中具結之證述。        │                        │                                  │
│    │      │                    │饒元耀警詢及偵查中具結│                        │                                  │
│    │      │                    │  之證述。              │                        │                                  │
│    │      │                    │薛志成之入出境記錄查詢│                        │                                  │
├──┼───┼──────────┼────────────┼────────────┼─────────────────┤
│    │子○○│YULIANI             │被告偵查中之供述。（否│93年6月8日結婚        │共同行使明知為不實之事項，而使公務│
│    │      │（中文姓名：余安妮）│  認犯行）              │93年8月30日向彰化市戶 │員登載於職務上所掌之公文書，足以生│
│    │      │                    │證人余安妮警詢及偵查中│  政事務所辦理結婚登記  │損害於公眾，處有期徒刑肆月，減為有│
│    │      │                    │  具結之證述。          │於93年8月3日及94年1月 │期徒刑貳月，如易科罰金，以銀元參佰│
│ 7  │      │                    │余安妮指認薛志成照片2 │  24日向外交部申請以依親│元即新臺幣玖佰元折算壹日。        │
│    │      │                    │  張及指認楊秀英身分證影│  名義入境臺灣之簽證，余│                                  │
│    │      │                    │  本1張。               │  安妮於93年9月11日入境 │                                  │
│    │      │                    │余安妮之外僑居留資料查│94年5月31日向彰化縣政 │                                  │
│    │      │                    │  詢明細、外僑居留證、護│  府警察局辦理居留證    │                                  │
│    │      │                    │  照及戶籍資料。        │                        │                                  │
│    │      │                    │薛志成、楊秀英警偵詢之│                        │                                  │
│    │      │                    │  供述及薛巧英警詢、偵查│                        │                                  │
│    │      │                    │  中具結之證述。        │                        │                                  │
│    │      │                    │饒元耀警詢及偵查中具結│                        │                                  │
│    │      │                    │  之證述。              │                        │                                  │
│    │      │                    │薛志成之入出境記錄查詢│                        │                                  │
├──┼───┼──────────┼────────────┼────────────┼─────────────────┤
│    │丙○○│SUN LI LIE          │證人孫麗麗警詢及偵查中│95年6月16日結婚       │共同行使明知為不實之事項，而使公務│
│    │      │（中文姓名：孫麗麗）│  具結之證述。          │95年10月26日向彰化縣和│員登載於職務上所掌之公文書，足以生│
│    │      │                    │孫麗麗指認薛志成照片2 │  美鎮戶政事務所辦理結婚│損害於公眾，處有期徒刑肆月，減為有│
│ 8  │      │                    │  張及指認楊秀英身分證影│  登記                  │期徒刑貳月，如易科罰金，以新臺幣壹│
│    │      │                    │  本1張。               │於95年間某日向外交部申│仟元折算壹日。                    │
│    │      │                    │孫麗麗之外僑居留資料查│  請以依親名義入境臺灣之│                                  │
│    │      │                    │  詢明細、戶籍資料。    │  簽證，孫麗麗於95年11月│                                  │
│    │      │                    │薛志成、楊秀英警偵詢之│  18日入境              │                                  │
│    │      │                    │  供述及薛巧英警詢、偵查│接續於95年11月27日向彰│                                  │
│    │      │                    │  中具結之證述。        │  化縣政府警察局辦理居留│                                  │
│    │      │                    │饒元耀警詢及偵查中具結│  證                    │                                  │
│    │      │                    │  之證述。              │                        │                                  │
│    │      │                    │薛志成之入出境記錄查詢│                        │                                  │
│    │      │                    │                        │                        │                                  │
├──┼───┼──────────┼────────────┼────────────┼─────────────────┤
│    │午○○│MOMOH               │被告偵查中之供述及本院│93年11月1日結婚       │共同行使明知為不實之事項，而使公務│
│    │      │（中文姓名：賴模模）│  審理時之自白。        │94年5月2日向臺中市東區│員登載於職務上所掌之公文書，足以生│
│    │      │                    │證人賴賴模警詢及偵查中│  戶政事務所辦理結婚登記│損害於公眾，處拘役肆拾日，減為拘役│
│ 9  │      │                    │  具結之證述。          │於94年5月9日向外交部申│貳拾日，如易科罰金，以銀元參佰元即│
│    │      │                    │賴模模指認薛志成照片2 │  請以依親名義入境臺灣之│新臺幣玖佰元折算壹日。            │
│    │      │                    │  張及指認楊秀英身分證影│  簽證，賴模模於94年5月 │                                  │
│    │      │                    │  本1張。               │  13日入境              │                                  │
│    │      │                    │賴模模之外僑居留資料查│94年11月18日向臺中市政│                                  │
│    │      │                    │  詢明細、外僑居留證、護│  府警察局辦理居留證    │                                  │
│    │      │                    │  照、戶籍資料。        │                        │                                  │
│    │      │                    │薛志成、楊秀英警偵詢之│                        │                                  │
│    │      │                    │  供述及薛巧英警詢、偵查│                        │                                  │
│    │      │                    │  中具結之證述。        │                        │                                  │
│    │      │                    │饒元耀警詢及偵查中具結│                        │                                  │
│    │      │                    │  之證述。              │                        │                                  │
│    │      │                    │薛志成之入出境記錄查詢│                        │                                  │
├──┼───┼──────────┼────────────┼────────────┼─────────────────┤
│    │戊○○│WINDIATI SUGITO     │證人俞雅蒂警詢及偵查中│93年8月18日結婚       │共同行使明知為不實之事項，而使公務│
│    │      │（中文姓名：俞雅蒂）│  具結之證述。          │94年9月29日向臺中縣豐 │員登載於職務上所掌之公文書，足以生│
│    │      │                    │俞雅蒂指認薛志成照片2 │  原市戶政事務所辦理結婚│損害於公眾，累犯，處有期徒刑陸月，│
│    │      │                    │  張及指認楊秀英身分證影│  登記                  │減為有期徒刑參月，如易科罰金，以銀│
│ 10 │      │                    │  本1張。               │於94年間某日向外交部申│元參佰元即新臺幣玖佰元折算壹日。  │
│    │      │                    │俞雅蒂之外僑居留資料查│  請以依親名義入境臺灣之│                                  │
│    │      │                    │  詢明細、外僑居留證及戶│  簽證，俞雅蒂於94年10月│                                  │
│    │      │                    │  籍資料。              │  7日入境               │                                  │
│    │      │                    │薛志成、楊秀英警偵詢之│95年2月22日向臺中縣政 │                                  │
│    │      │                    │  供述及薛巧英警詢、偵查│  府警察局辦理居留證    │                                  │
│    │      │                    │  中具結之證述。        │                        │                                  │
│    │      │                    │饒元耀警詢及偵查中具結│                        │                                  │
│    │      │                    │  之證述。              │                        │                                  │
│    │      │                    │薛志成之入出境記錄查詢│                        │                                  │
│    │      │                    │                        │                        │                                  │
├──┼───┼──────────┼────────────┼────────────┼─────────────────┤
│    │甲○○│SUKIYAH             │證人王枝亞警詢及偵查中│93年10月7日結婚       │共同行使明知為不實之事項，而使公務│
│    │      │（中文姓名：王枝亞）│  具結之證述。          │94年5月25日向桃園縣中 │員登載於職務上所掌之公文書，足以生│
│    │      │                    │王枝亞指認薛志成照片2 │  壢市戶政事務所辦理結婚│損害於公眾，處有期徒刑肆月，減為有│
│ 11 │      │                    │  張。                  │  登記                  │期徒刑貳月，如易科罰金，以銀元參佰│
│    │      │                    │王枝亞之外僑居留資料查│於94年5月27日向外交部 │元即新臺幣玖佰元折算壹日。        │
│    │      │                    │  詢明細、外僑居留證。  │  申請以依親名義入境臺灣│                                  │
│    │      │                    │薛志成、楊秀英警偵詢之│  之簽證，王枝亞於94年6 │                                  │
│    │      │                    │  供述及薛巧英警詢、偵查│  月1日入境             │                                  │
│    │      │                    │  中具結之證述。        │94年間某日向臺中市政府│                                  │
│    │      │                    │饒元耀警詢及偵查中具結│  警察局辦理居留證      │                                  │
│    │      │                    │  之證述。              │                        │                                  │
│    │      │                    │薛志成之入出境記錄查詢│                        │                                  │
├──┼───┼──────────┼────────────┼────────────┼─────────────────┤
│    │辰○○│TJHANG OI KIAN      │被告警偵詢及本院審理時│95年7月14日結婚       │共同行使明知為不實之事項，而使公務│
│    │      │（中文姓名：鄭愛娟）│  之自白。              │96年1月25日向嘉義縣竹 │員登載於職務上所掌之公文書，足以生│
│    │      │                    │證人鄭愛娟警詢及偵查中│  崎鄉戶政事務所辦理結婚│損害於公眾，處拘役肆拾日，減為拘役│
│ 12 │      │                    │  具結之證述。          │  登記                  │貳拾日，如易科罰金，以新臺幣壹仟元│
│    │      │                    │鄭愛娟指認薛志成照片2 │於96年間某日向外交部申│折算壹日。                        │
│    │      │                    │  張。                  │  請以依親名義入境臺灣之│                                  │
│    │      │                    │鄭愛娟之外僑居留資料查│  簽證，鄭愛娟於96年2月 │                                  │
│    │      │                    │  詢、護照。            │  15日入境              │                                  │
│    │      │                    │薛志成、楊秀英警偵詢之│入境後尚未辦理居留證，│                                  │
│    │      │                    │  供述及薛巧英警詢、偵查│  即遭警查獲            │                                  │
│    │      │                    │  中具結之證述。        │                        │                                  │
│    │      │                    │饒元耀警詢及偵查中具結│                        │                                  │
│    │      │                    │  之證述。              │                        │                                  │
│    │      │                    │薛志成之入出境記錄查詢│                        │                                  │
│    │      │                    │證人黃村熙警詢及偵查中│                        │                                  │
│    │      │                    │  具結之證述。          │                        │                                  │
├──┼───┼──────────┼────────────┼────────────┼─────────────────┤
│    │辛○○│PARTI               │證人張發蒂警詢及偵查中│93年1月13日結婚       │共同行使明知為不實之事項，而使公務│
│    │      │（中文姓名：張發蒂）│  具結之證述。          │93年5月26日向雲林縣斗 │員登載於職務上所掌之公文書，足以生│
│    │      │                    │張發蒂之外僑居留資料查│  六市戶政事務所辦理結婚│損害於公眾，處有期徒刑肆月，減為有│
│    │      │                    │  詢明細、外僑居留證。  │  登記                  │期徒刑貳月，如易科罰金，以銀元參佰│
│ 13 │      │                    │薛志成、楊秀英警偵詢之│張發蒂於93年5月31日向 │元即新臺幣玖佰元折算壹日。        │
│    │      │                    │  供述及薛巧英警詢、偵查│  外交部申請以依親名義入│                                  │
│    │      │                    │  中具結之證述。        │  境臺灣之簽證，張發蒂於│                                  │
│    │      │                    │饒元耀警詢及偵查中具結│  93年6月4日入境        │                                  │
│    │      │                    │  之證述。              │93年8月8日、94年5月11 │                                  │
│    │      │                    │薛志成之入出境記錄查詢│  日向桃園縣政府警察局辦│                                  │
│    │      │                    │                        │  理居留證              │                                  │
├──┼───┼──────────┼────────────┼────────────┼─────────────────┤
│    │寅○○│SAMROH              │被告警詢時之自白。    │92年9月15日結婚       │共同行使明知為不實之事項，而使公務│
│    │      │（中文姓名：盧茹）│證人盧茹警詢及偵查中│92年10月7日向嘉義縣朴 │員登載於職務上所掌之公文書，足以生│
│    │      │                    │  結之證述。            │  子市戶政事務所辦理結婚│損害於公眾，處拘役肆拾日，減為拘役│
│ 14 │      │                    │盧茹指認薛志成照片2 │  登記                  │貳拾日，如易科罰金，以銀元參佰元即│
│    │      │                    │  張及指認楊秀英身分證影│於92年10月14日向外交部│新臺幣玖佰元折算壹日。            │
│    │      │                    │  本1張。               │  申請以依親名義入境臺灣│                                  │
│    │      │                    │盧茹之外僑居留資料查│  之簽證，盧茹於92年10│                                  │
│    │      │                    │  明細、外僑居留證、護照│  月18日入境            │                                  │
│    │      │                    │  及戶籍資料。          │93年3月4日向嘉義縣政府│                                  │
│    │      │                    │薛志成、楊秀英警偵詢之│  警察局辦理居留證      │                                  │
│    │      │                    │  供述及薛巧英警詢、偵查│                        │                                  │
│    │      │                    │  中具結之證述。        │                        │                                  │
│    │      │                    │饒元耀警詢及偵查中具結│                        │                                  │
│    │      │                    │  之證述。              │                        │                                  │
│    │      │                    │薛志成之入出境記錄查詢│                        │                                  │
│    │      │                    │                        │                        │                                  │
├──┼───┼──────────┼────────────┼────────────┼─────────────────┤
│    │庚○○│LAY ON MOI          │被告警詢時之自白。    │95年6月16日結婚       │共同行使明知為不實之事項，而使公務│
│    │      │（中文姓名：賴阿娟）│證人賴阿娟警詢及偵查中│95年10月31日向臺中市西│員登載於職務上所掌之公文書，足以生│
│    │      │                    │  具結之證述。          │  屯區戶政事務所辦理結婚│損害於公眾，處拘役肆拾日，減為拘役│
│ 15 │      │                    │賴阿娟指認饒元耀、薛志│  登記                  │貳拾日，如易科罰金，以新臺幣壹仟元│
│    │      │                    │  成、薛巧英照片各1張。 │於95年間某日向外交部申│折算壹日。                        │
│    │      │                    │賴阿娟之外僑居留資料查│  請以依親名義入境臺灣之│                                  │
│    │      │                    │  詢明細、戶籍資料。    │  簽證，賴阿娟於95年11月│                                  │
│    │      │                    │薛志成、楊秀英警偵詢之│  18日入境              │                                  │
│    │      │                    │  供述及薛巧英警詢、偵查│接續於95年11月27日向臺│                                  │
│    │      │                    │  中具結之證述。        │  中市政府警察局辦理居留│                                  │
│    │      │                    │饒元耀警詢及偵查中具結│  證                    │                                  │
│    │      │                    │  之證述。              │                        │                                  │
│    │      │                    │薛志成之入出境記錄查詢│                        │                                  │
│    │      │                    │                        │                        │                                  │
├──┼───┼──────────┼────────────┼────────────┼─────────────────┤
│    │丁○○│SLAMET YAYUK        │被告警偵詢及本院審理時│93年3月16日結婚       │共同行使明知為不實之事項，而使公務│
│    │      │（中文姓名：邱雅优）│  之自白。              │94年5月31日向臺中縣潭 │員登載於職務上所掌之公文書，足以生│
│    │      │                    │證人邱雅优警詢及偵查中│  子鄉戶政事務所辦理結婚│損害於公眾，處拘役肆拾日，減為拘役│
│    │      │                    │  具結之證述。          │  登記                  │貳拾日，如易科罰金，以銀元參佰元即│
│ 16 │      │                    │邱雅优之外僑居留資料查│於94年間某日向外交部申│新臺幣玖佰元折算壹日。            │
│    │      │                    │  詢明細、外僑居留證。  │  請以依親名義入境臺灣之│                                  │
│    │      │                    │丁○○與邱雅优結婚登記│  簽證，邱雅优於94年6月 │                                  │
│    │      │                    │  申請書、聲明書及結婚呈│  11日入境              │                                  │
│    │      │                    │  報證明書。            │94年12月12日向臺中縣政│                                  │
│    │      │                    │薛志成、楊秀英警偵詢之│  府警察局辦理居留證    │                                  │
│    │      │                    │  供述及薛巧英警詢、偵查│                        │                                  │
│    │      │                    │  中具結之證述。        │                        │                                  │
│    │      │                    │饒元耀警詢及偵查中具結│                        │                                  │
│    │      │                    │  之證述。              │                        │                                  │
│    │      │                    │丁○○及薛志成之入出境│                        │                                  │
│    │      │                    │  記錄查詢。            │                        │                                  │
├──┼───┼──────────┼────────────┼────────────┼─────────────────┤
│    │巳○○│TJU TJIE BUI        │被告警詢及偵查中之自白│95年10月14日結婚      │共同行使明知為不實之事項，而使公務│
│    │      │（中文姓名：朱志微）│  。                    │96年5月18日向嘉義縣新 │員登載於職務上所掌之公文書，足以生│
│    │      │附註：因未通過面談而│證人黃村熙警詢及偵查中│  港鄉戶政事務所辦理結婚│損害於公眾，處拘役肆拾日，減為拘役│
│ 17 │      │      未辦理入境    │  具結之證述。          │  登記                  │貳拾日，如易科罰金，以新臺幣壹仟元│
│    │      │                    │薛志成、楊秀英警偵詢之│朱志微未入境          │折算壹日。                        │
│    │      │                    │  供述及薛巧英警詢、偵查│                        │                                  │
│    │      │                    │  中具結之證述。        │                        │                                  │
│    │      │                    │饒元耀警詢及偵查中具結│                        │                                  │
│    │      │                    │  之證述。              │                        │                                  │
│    │      │                    │薛志成之入出境記錄查詢│                        │                                  │
└──┴───┴──────────┴────────────┴────────────┴─────────────────┘


司法院資訊處製作；財團法人民間司法改革基金會備份。
